【裁判字號】    90,訴,163
【裁判日期】    900404
【裁判案由】    違反槍砲彈藥刀械管制條例
【裁判全文】
臺灣臺中地方法院刑事判決                            九十年度訴字第一六三號
    公  訴  人  臺灣臺中地方法院檢察署檢察官
    被      告  甲○○
右列被告因違反槍砲彈藥刀械管制條例案件，經檢察官提起公訴（八十九年度偵字第
八三二０號），本院判決如左：
    主      文
甲○○未經許可製造可發射子彈具有殺傷力之改造玩具手槍，處有期徒刑陸月，如易
科罰金，以參佰元折算壹日。扣案之改造玩具手槍壹支（含彈匣壹個）沒收。
  事      實
一、甲○○於民國（下同）八十五年二月間服兵役前，在台中市第一廣場，以新台幣
    （下同）約六、七千元之價格，向不詳商店購買一支仿ＷＡＬＴＨＥＲ廠半自動
    手槍製造之玩具手槍（含彈匣一個）及子彈三顆後，即將之攜回台中縣梧棲鎮○○路○段二四四號之五九住所，約三日後即向不知情之不詳姓名人借用電鑽一支
    ，在前開住所以電鑽將前開玩具手槍槍管打通，未經許可製造可發射子彈具有殺
    傷力之手槍及同時以同一電鑽將前開子彈磨平而改造成具殺傷力之子彈三顆。嗣
    於八十六年四月間某日，甲○○經乙○○（另由檢察官偵查中）同意，而將前開
    手槍及子彈攜至台中市○○路二七六號八樓乙○○租屋處，藏放於乙○○抽屜內
    。嗣乙○○因感警察臨檢頻繁不便攜帶在身，遂於八十六年四月二十七日，在前
    開租屋處將前開手槍交由丙○○（業經台灣高等法院台中分院於八十八年九月二
    十三日，以八十七年度上訴字第一九三六號判處有期徒刑一年）寄藏，嗣丙○○
    因重利案件，為豐原憲兵隊於八十六年五月五日下午一時許，在前開租屋處為警
    當場查獲前開手槍一支及子彈三顆。甲○○於退伍後得知上情，即於犯罪未經發
    覺前之八十九年五月九日下午二時三十分至台灣台中地方法院檢察署自首其未經
    許可製造可發射子彈具有殺傷力之改造玩具手槍之犯行，並接受裁判。
二、案經甲○○向臺灣臺中地方法院檢察署檢察官自首偵查起訴。
    理      由
一、右揭犯罪事實業據被告甲○○於警訊、檢察官偵查中及本院審理時自白不諱，並
    有前述手槍一支及子彈三顆足資佐證（按該手槍及子彈係於前述丙○○案件中遭
    查扣），而前開改造手槍及子彈，經送內政部警政署刑事警察局鑑定結果，認手
    槍係仿ＷＡＬＴＨＥＲ廠半自動手槍製造之玩具手槍改造而成，槍管為金屬材質
    ，已車通，滑套為塑膠材質，機械性能良好，具發射子彈功能而具殺傷力；子彈
    三顆均係金屬彈殼、彈頭組合而成，內具底火及火藥，結構完整而具有殺傷力，
    此有內政部警政署刑事警察局鑑驗通知書一紙可稽（附於前述丙○○案件之八十
    六年度偵字第一０一五四號卷第六十頁，見台灣高等法院台中分院八十七年度上
    訴字第一九三六號判決，該案現上訴於最高法院），是扣案之手槍及子彈均具有
    殺傷力甚明。又證人乙○○雖迭經傳喚均未到庭，惟據丙○○供稱，前開槍彈係
    乙○○所有（參台灣高等法院台中分院八十七年度上訴字第一九三六號判決），
    是被告供稱查獲之槍彈係由伊交付於乙○○，應屬實情。綜上所述，被告自白與
    事實相符，本件事證明確，被告犯行洵堪認定。
二、查被告甲○○行為後，槍砲彈藥刀械管制條例已於八十六年十一月二十四日修正
    公布，並自同年月二十六日起生效。修正後之該條例第十一條第一項、第十二條
    第一項之法定刑，與修正前相同構成要件之第十條第一項、第十一條第一項之法
    定刑比較，以修正前之規定有利於行為人即被告，是依刑法第二條第一項但書規
    定應適用修正前之該條例處斷。故核被告甲○○所為，係犯修正前槍砲彈藥刀械
    管制條例第十條第一項之未經許可製造可發射子彈具有殺傷力之手槍罪及同條例
    第十一條第一項之未經許可製造子彈罪。被告於改造後未經許可無故持有改造手
    槍及子彈之低度行為，應為改造之高度行為所吸收，不另論罪。又被告所犯前開
    二罪係一行為所致，為想像競合犯，應依刑法第五十五條規定，從一重之修正前
    槍砲彈藥刀械管制條例第十條第一項之未經許可製造可發射子彈具有殺傷力之手
    槍罪處斷。又被告於犯罪未發覺前自首而接受裁判，爰依刑法第六十二條前段規
    定減輕其刑。又雖修正前之槍砲彈藥刀械管制條例第十三條之二第一項亦有自首
    之特別規定，然該條所規定之自首係指自首並報繳持有之槍砲、彈藥、刀械或槍
    砲、彈藥、刀械已移轉持有時，行為人據實供述槍砲、彈藥、刀械之來源或或去
    向，因而查獲者而言，本件被告於自首時，其所製造之前開手槍業已交付於乙○○而轉為丙○○持有中，且於丙○○持有中被查獲，是被告之自首與前開規定不
    符，自無槍砲彈藥刀械管制條例第十三條之二第一項之適用。爰審酌被告犯罪之
    動機、目的、手段、品行及改造槍彈對社會治安之影響並犯罪後態度等一切情狀
    ，量處如主文所示之刑，並依修正後之刑法第四十一條第一項前段規定諭知易科
    罰金之折算標準（按刑法第四十一條原規定最重本刑為三年以下有期徒刑以下之
    刑之罪，而受六個月以下有期徒刑或拘役之宣告者，得易科罰金。惟該條文業經
    立法院三讀通過修正為最重本刑為五年以下有期徒刑以下之刑之罪，而受六個月
    以下有期徒刑或拘役之宣告，得易科罰金，並經總統於九十年一月十日以日華總
    一義字第九０００００三八００號公布，自九十年一月十二日起生效），以示懲
    儆。又扣案之改造玩具手槍一支（含彈匣一個），為違禁物，應依刑法第三十八
    條第一項第一款宣告沒收。至扣案之子彈三顆，於送驗時業經拆解檢視，已失違
    禁物之性質，爰不為沒收之諭知，併予敘明。又被告所犯修正前之未經許可製造
    可發射子彈具有殺傷力之手槍罪，其犯罪成立時之槍砲彈藥刀械管制條例並無應
    併予宣告強制工作之規定，是此部分自無修正後槍砲彈藥刀械管制條例第十九條
    第一項規定之適用，亦併敘明。（參釋字第四七七號解釋）
據上論斷，應依刑事訴訟法第二百九十九條第一項前段，修正前槍砲彈藥刀械管制條
例第十第一項、第十一條第一項、刑法第十一條前段、第二條第一項但書、第五十五
條、第六十二條前段、修正後刑法第四十一條第一項前段、刑法第三十八條第一項第
一款、罰金罰鍰提高標準條例第二條，判決如主文。
本案經檢察官蔡曉崙到庭執行職務。
中        華        民        國      九十    年      四    月    四    日
                              臺灣臺中地方法院刑事第一庭
                                  法  官  簡  賢  坤
右正本證明與原本無異。
如不服本判決，應於判決送達後十日內向本院提出上訴狀，上訴於臺灣高等法院臺中
分院( 須附繕本 )。
                                  書記官
中        華        民        國      九十    年      四     月   四    日
附錄論罪科刑法條
修正前槍砲彈藥刀械管制條例第十條第一項
未經許可製造、販賣或運輸第四條第一款所稱其他可發射金屬或子彈具有殺傷力之各
式槍砲者，處五年以下有期徒刑。


司法院資訊處製作；財團法人民間司法改革基金會備份。
